【裁判字號】    90,抗,564
【裁判日期】    901130
【裁判案由】    聲請發還扣押物等
【裁判全文】
臺灣高等法院刑事裁定                                九十年度抗字第五六四號
    抗  告  人  甲○○
右列抗告人因聲請發還扣押物等案件，不服臺灣桃園地方法院九十年度聲字第二六七
０號，中華民國九十年九月三十日第一審裁定，提起抗告，本院裁定如左：
    主      文
抗告駁回。
    理      由
一、本件桃園縣警察局中壢分局員警，於民國九十年八月七日在桃園縣中壢市○○路
    八十八號十一樓抗告人與吳永發、陳鳳英合夥經營「中壢遊樂場」實施臨檢，因
    該遊樂場所營業機檯無照，亦未辦理營利事業登記證，涉嫌違反電子遊戲場管理
    條例第十五條罪嫌，經員警以電話請示臺灣桃園地方法院檢察署檢察官，依檢察
    官所為「凡是電子遊戲業管理條例所規範的機檯都要查扣，負責人函送。」之指
    示，將該遊樂場所擺設未符合申請營業項目外之機檯二百二十一台扣押，經抗告
    人向原審法院聲請撤銷該項緊急搜索並請求發返扣押物，原審法院認該項扣押處
    分，符於刑事訴訟法第一百三十條之規定，而駁回其聲請。
二、抗告意旨略以：依現行刑事訴訟法第一百三十條係對人的強制處分之附帶搜索，
    而本件抗告人並未在現場，顯非屬現行犯，且據案卷內容無所謂執行逮捕之事實
    ，則警方得否行附帶搜索不無爭議，況所謂之犯罪地點係一公開營業之場所，則
    警方自應依循正當法律程序聲請核發搜索票，而非行附帶搜索；又縱符合緊急搜
    索之狀態，依法應於搜索實行後三日內報告該管檢察署檢察官及法院，而警員於
    民國九十年八月七日執行搜索扣押後，迄今仍未向法院報告補陳理由，此該搜索
    扣押程序顯屬未遵守法定程序，爰此聲請法院撤銷搜索並發還扣押物，然原裁定
    法院未查上情，因之提起抗告云云。
三、按原審法院認為抗告不合法律上之程式，或法律上不應准許，或其抗告權已經喪
    失者，應以裁定駁回之；又抗告法院認為抗告有第四百零八條第一項前段之情形
    者，應以裁定駁回之，刑事訴訟法第四百零八條第一項前段、第四百十一條前段
    分別定有明文。經查，桃園縣警察局中壢分局員警於右揭時地，因實施臨檢而查
    獲抗告人所經營之中壢遊樂場涉有違反電子遊戲場管理條例第十五條罪嫌行為，
    經以電話向臺灣桃園地方法院檢察署檢察官請示結果，由檢察官命令將該遊樂場
    所擺設未符合申請營業項目外之機檯二百二十一台扣押，有桃園縣警察局中壢分
    局九十年九月十二日中警分刑字第二四三三四號函暨所附員警報告書、公務電話
    紀錄在原審卷內可稽，是核員警該項扣押，並非基於刑事訴訟法第一百二十八條
    之一由法院核發搜索票，執行搜索後所為，抗告人對該項檢察官之處分，向原審
    具狀表示不服而請求撤銷並發還扣押物，核屬刑事訴訟法第四百十六條第一項第
    一款準抗告範疇，依刑事訴訟法第四百十八條第一項前段規定，不得抗告，雖原
    裁定正本誤載得抗告，要不能影響法律之明文規定，抗告人提起本件抗告，於法
    不合，應予駁回。
據上論斷，應依刑事訴訟法第四百十一條前段裁定如主文。
中    華    民    國       九十       年      十一      月     三十     日
                            臺灣高等法院刑事第十九庭
                                審判長法  官  許  國  宏
                                      法  官  洪  光  燦
                                      法  官  林  勤  純
右正本證明與原本無異。
本裁定不得再抗告。
                                      書記官  葉  瑩  庭
中    華    民    國       九十       年      十一    月       三十     日


司法院資訊處製作；財團法人民間司法改革基金會備份。
